# 计提的盈余公积是否需要冲回来？

提问人：sizhijie01 时间：2012-06-26 19:43:11
对一公司 2011 年度报表进行审计， 2011 年盈利较小，企业已经计提了法定盈余公积，现在经审计后的报表是亏损的，原来计提的法定盈余公积需不需要审计调整冲回来？

回答人：chenyiwei
在 2011 年度发生亏损的情况下，多提取盈余公积也属于超额分配，因此应当转回。 但要注意转回的程序：由于当初计提时应有股东会决议作为依据，则现在冲回时也需要有同一机构作出的正式决议。

提问人：newmingzhi 时间：2016-06-14 15:29:04
请教陈版主，如果企业盈利，能否以股东会决议形式，将以前年度提取任意盈余公积金冲回。只保留法定盈余公积金。

回答人：chenyiwei
我理解，虽然是任意盈余公积，但也不建议冲回，这不符合公司法设立盈余公积金制度的本意。你可以咨询一下律师意见看看。